【裁判字號】    89,上訴,72
【裁判日期】    890518
【裁判案由】    偽造文書
【裁判全文】
臺灣高等法院花蓮分院刑事判決            八十九年度上訴字第七二號
    上訴人即被告  乙○○
          （原名張玉）
右上訴人因偽造文書等案件，不服臺灣花蓮地方法院八十七年度訴字第二０三號中華
民國八十九年二月二日第一審判決，（起訴案號：臺灣花蓮地方法院檢察署八十八年
度偵字第三八六號）提起上訴，本院判決如左：
    主  文
原判決撤銷。
乙○○連續行使偽造私文書，足以生損害於他人，處有期徒刑陸月。美國銀行信用卡
申請表格及該銀行發行之ＶＩＳＡ信用卡（卡號：四二九三–二四七一–０三四三–
四三０九號）上偽造林曾麗美之署押暨及附表所示家福股份有限公司等伍張簽帳單上
偽造之「林曾麗美」之署押，均沒收。
    事  實
一乙○○（原名張玉）基於連續意圖為自己不法所有及行使偽造私文書之概括犯意
  ，於民國八十七年十一月間，在花蓮地區報紙分類廣告上刊登代辦申請信用卡業務
  ，並酌收手續費用之不實廣告。林曾麗美見報乃於同年月下旬前往花蓮市○○○路
  三十六號乙○○租用之辦公室委託代為向甲○○○商業銀行國家信託儲蓄股份有限
  公司（以下簡稱美國銀行）申請信用卡，並交付其身分證、郵局存簿之影本及新台
  幣（以下同）二千元予乙○○，乙○○未經林曾麗美之授權擅自以林曾麗美名義填
  寫林曾麗美之申請表格並偽造林曾麗美之簽名於該表格，以防避美國銀行事後之查
  核徵信，連同林曾麗美之工作證明書及前開身分證、郵局存簿等信用證明文件，寄
  送美國銀行以申請信用卡而行使之，致使美國銀行誤信為真而於同年十二月下旬核
  發ＶＩＳＡ信用卡（卡號：四二九三–二四七一–０三四三–四三０九號）乙只予
  林曾麗美，並由乙○○代收，乙○○詐得前開信用卡後，於前開信用卡背面偽簽林
  曾麗美署押，再自八十七年十二月三十日起至八十八年一月五日止，先後多次持該
  卡於附表所示之時間、特約商店內刷卡消費，並先後於簽帳單上偽造林曾麗美之署
  押，再將簽帳單交還特約商店而行使之，乙○○則以此方式取得財物，致美國銀行
  將上開消費款項支付予前開特約商店而受有損失，足以生損害於林曾麗美及附表所
  列商號暨美國銀行。
二案經美國銀行訴請臺灣花蓮地方法院檢察署檢察官偵查起訴。
    理  由
一右揭犯罪事實，業據被告乙○○於原審法院審理時坦承不諱，核與被害人林曾麗美
  及告訴人美國銀行之代理人謝文銓於檢察官偵查中及原審法院審理時指述明確，且
  有附卷之美國銀行ＶＩＳＡ／ＭａｓｔｅｒＣａｒｄ卡申請表格、簽帳明細表等影
  本各乙紙及家福股份有限公司等簽帳單影本共五紙在卷可按，事證明確，被告犯行
  已堪認定。
二被告於美國銀行信用卡申請表格上偽造林張麗美之署押及於信用卡上偽造林曾麗美
  簽名再於附表商號簽帳單上偽造林張麗美之簽名，自足以生損害於林曾麗美、美國
  銀行；核被告所為，係犯刑法第二百十六條、第二百十條行使偽造私文書罪、第三
  百三十九條第一項詐欺取財罪；其於美國銀行信用卡申請表格上偽造林曾麗美之簽
  名及於附表簽帳單上連續偽簽林張麗美之署押為偽造私文書之部分行為，偽造後復
  持以行使，偽造之低度行為為行使之高度行為所吸收，均不另論罪，其偽造林曾麗
  美之美國銀行信用卡申請表格及先後多次偽造簽帳單持以行使而詐取財物，時間緊
  接，犯罪構成要件各相同，應各依連續犯規定論以一罪。所為上開行使偽造私文書
  、詐欺取財二罪間有方法結果之牽連關係，應從一重之行使偽造私文書罪處斷。本
  件原審論處被告罪刑，原非無見，惟被告以林煥雄之煥然音響工程行出具林張麗美
  之工作證明書，係經煥然音響工程行負責人林煥然之同意而制作（見原審卷第二十
  七頁被告供述）雖被告其後改稱未經林某之同意，唯此無非怕累及林某之詞而不足
  採信，原審認此部分係經被告之偽造（林曾麗美雖未在該音響工程行工作，林煥然
  同意出具此項證明書，亦非屬林煥然業務上之行為，被告亦無與之成立共同業務上
  登載不實文書或偽造持種文書之問題）自有未當，且原判決主文疏未論以連續犯，
  及疏未諭知沒收美國銀行信用卡申請表格上偽造林曾麗美之署押，亦有違誤，被告
  未具理由提起上訴，其上訴雖無理由，惟原判決既有上開失當，自仍應予撤銷改判
  。爰審酌被告於原審已坦承犯罪，犯罪所生損害非巨等一切情狀，量處如主文所示
  之刑，美國銀行信用卡申請表格及如事實欄所示ＶＩＳＡ信用卡上偽造「林張麗美
  」之署押及附表簽帳明細表所示簽帳單上偽造林張麗美之署押不論屬於犯人與否均
  依法宣告沒收。被告經合法傳喚無正當理由不到庭，爰不待其陳述逕行判決。
據上論斷，應依刑事訴訟法第三百六十九條第一項前段、第三百六十四條、第二百九
十九條第一項前段、第三百七十一條，刑法第二百十六條、第二百十條、第三百三十
九條第一項、第五十五條、第五十六條、第二百十九條，罰金罰鍰提高標準條例第一
條前段，判決如主文。
本案經檢察官李土城到庭執行職務。
中    華    民    國      八十九      年      五        月    十八      日
                                      審判長法官  謝  志  揚
                                            法官  蔡  俊  有
                法官  蔣  有  木
右正本證明與原本無異。
如對本判決不服，應於送達後十日內，向本院提出上訴狀。其未述理由者，並應於
提出上訴狀後十日內向本院補提理由狀(須附繕本)
                                          書記官  林  明  智
中    華    民    國      八十九      年      五        月     十八     日


司法院資訊處製作；財團法人民間司法改革基金會備份。
